# 关于控制的判断

提问人：逆增上缘 时间：2018-03-12 11:31:55
请教陈版主及各位版友： 目标公司A与另外一名投资方B共同设立一家公司C，设立时A出资比例75%，B为25%。后因各种原因（监管机构的要求），A未能参与C公司的经营活动，根据公司章程规定，C公司设一名执行董事（由A方委派），另有一名监事由A方委派，此两名人员也仅是挂名，并未参与C公司的经营活动。目前C公司经营处于停滞状态，B公司拟以原价收购A公司的投资，但协议尚未生效。 请问此种情况之下，C公司是否需要纳入A公司的合并报表范围内？是从形式上判断还是从实质上判断呢？若要证明无控制关系，需要公司出具何种证明资料呢？万分感谢！

回答人：chenyiwei
应当注意就C公司自设立以来的实际运作情况、A公司派驻到C的董事和监事的实际履职情况、B对C的财务和经营活动的参与情况等获取充分的事实证据，以确定在此期间内A对C有无控制。如果监管机构虽有禁令，但A仍参与了C的财务、经营等相关活动并据此享有绝大部分收益和风险的，则应基于实质重于形式原则纳入合并报表范围，同时考虑违反监管机构禁令对财务报表的可能影响。